hr-HR: Kompatibilna vrsta perilice za rublje: Prednje opterećenje; Visokoučinkovita (HE); Gornje opterećenje; Univerzalno; Ostalo
fr: Type de lave-linge compatible: Chargement frontal; Haute efficacité (HE); Chargement par le haut; Universel; Autre
nl: Compatibel type wasmachine: Voorlader; Hoog rendement (HE); Bovenlader; Universeel; Overig
el: Συμβατός τύπος πλυντηρίου ρούχων: Φόρτωμα από μπροστά; Υψηλής απόδοσης (HE); Φόρτωμα από πάνω; Universal; Άλλο
zh-TW: 相容洗衣機類型: 滾筒式; 高效能 (HE); 直立式; 通用; 其他
it: Tipo di lavatrice compatibile: Caricamento frontale; Alta efficienza (HE); Caricamento dall'alto; Universale; Altro
sl-SI: Združljiva vrsta pralnega stroja: Spredaj; Visoko učinkovit (HE); Zgoraj; Univerzalno; Druga
es: Tipo de lavadora compatible: Carga frontal; Alta eficiencia (HE); Carga superior; Universal; Otros
zh-CN: 适用洗衣机类型: 前装式; 高能效 (HE); 顶装式; 通用型; 其他
pt-BR: Tipo de máquina de lavar compatível: Carregamento frontal; Alta eficiência (HE); Carregamento superior; Universal; Outro
sk-SK: Kompatibilný typ pračky: Plnenie spredu; Vysokoúčinná (HE); Plnenie zvrchu; Univerzálny; Iné
ro-RO: Tip de mașină de spălat compatibil: Încărcare frontală; Eficiență ridicată (HE); Încărcare de sus; Universal; Altele
de: Kompatibler Waschmaschinentyp: Frontlader; Hocheffizient (HE); Toplader; Universell; Sonstiges
tr: Uyumlu çamaşır makinesi tipi: Önden doldurma; Yüksek verimli (HE); Üstten doldurma; Evrensel; Diğer
ru: Совместимый тип стиральной машины: С фронтальной загрузкой; Высокоэффективный (ВЭ); С вертикальной загрузкой; Универсальный продукт; Другая
ko: 호환 세탁기 유형: 프론트로드; 고효율(HE); 탑로드; 범용; 기타
fi: Yhteensopiva pesukonetyyppi: Edestä täytettävä; Korkea hyötysuhde; Päältä täytettävä; Yleismallinen; Muu
pl: Zgodny typ pralki: Ładowanie od frontu; Wysoka efektywność (HE); Ładowanie od góry; Uniwersalne; Pozostałe
bg-BG: Съвместим тип перална машина: Предно зареждане; Високоефективна (HE); Зареждане отгоре; Универсално; Друго
pt-PT: Tipo de máquina de lavar roupa compatível: Carregamento frontal; Alta eficiência (AE); Carregamento superior; Universal; Outro
nb: Kompatibel vaskemaskintype: Frontlast; Høy effektivitet (HE); Topplast; Universal; Annet
cs: Typ kompatibilní pračky: S předním plněním; Úsporná; S horním plněním; Univerzální; Jiné
th: ประเภทเครื่องซักผ้าที่ใช้งานร่วมกันได้: ฝาหน้า; ประสิทธิภาพสูง (HE); ฝาบน; สากล; อื่นๆ
lt-LT: Suderinamas skalbimo mašinos tipas: Priekinė; Didelio efektyvumo (HE); Kraunama per viršų; Universali; Kita
da: Kompatibel vaskemaskinetype: Frontlæsset; Højeffektiv (HE); Toplæsset; Universal; Andet
sv: Kompatibel tvättmaskinstyp: Frontlastad; Högeffektiv (HE); Topplastad; Universell; Övrigt
hu: Kompatibilis mosógép típusa: Elölről tölthető; Nagy hatékonyságú; Felülről tölthető; Általános; Egyéb
ja: 対応洗濯機のタイプ: フロントロード; 高効率（HE）; 縦型; ユニバーサル; その他
en: Compatible washing machine type: Front-load; High-efficiency (HE); Top-load; Universal; Other
vi: Loại máy giặt tương thích: Nạp từ phía trước; Hiệu suất cao (HE); Nạp từ bên trên; Phổ dụng; Khác